Felipe de Oliveira Gonçalves

Celular: (11) 97573-8300

E-mail: feoliveira339@gmail.com

Idade: 34 anos

Formação Acadêmica / Escolaridade

UNIP – Universidade Paulista

Publicidade e Propaganda – Superior Completo – Novembro, 2013

Resumo Profissional

Experiência em cadastro de produtos, principalmente em e-commerce, nos últimos 11 anos. Inserção de conteúdo, manutenção e qualidade de informações de uma extensa variedade de produtos. Foco em criação de fichas técnicas dos produtos, buscando passar as informações mais relevantes para o cliente. Atendimento pós-venda em marketplace. Possuo o Ensino Superior Completo em Publicidade e Propaganda na Universidade Paulista (nov/2013).

Experiência Profissional

Grupo Zerbini

Líder de Cadastro – Julho, 2024 – Atual.

- Cadastros de Produtos no sistema ERP Alternativa, Any Market e Tray Commerce;
- Integração de produtos nos principais marketplaces (Mercado Livre, B2W, Amazon, Magazine Luiza, Shopee, Carrefour, Via Varejo, Blz na Web);
- Correções e Atualizações de cadastros (informações técnicas, fotos) na Alternativa, Any Market e Tray Commerce;
- Cadastros de Kits de produtos, desde gerar o código até a criação das imagens para os Kits;
 - Apoio ao SAC em possíveis erros de cadastros;
 - Garantir aderência dos processos à LGPD;
 - Organização de Estrutura Mercadológica de sku's;
 - Definição de processos da área de Cadastro;
 - Garantir execução do conceito de Loja Perfeita em todos os players;

Grupo Zerbini

Analista de Cadastro Pleno II – Maio, 2021 – Junho, 2024.

- Cadastros de Produtos no sistema ERP Alternativa, integrador Any Market e Tray Commerce;
- Integração de produtos nos principais marketplaces;
- Correções e Atualizações de cadastros (informações técnicas, fotos);
 Apoio ao SAC na manutenção dos produtos em pedidos dos clientes;

Kikos Fitness

Analista de E-commerce – Janeiro, 2020 – Novembro, 2020.

- Responsável pela página oficial da Kikos Fitness no Mercado Livre (Marketplace) na conferência dos pedidos, envio de códigos de rastreio das entregas, respostas em reclamações dos clientes, nas perguntas via site, chat (Real Trends) e via whatsapp, auxiliando em todo tipo de situação;
- Manutenção dos cadastros de produtos e criação de novos anúncios de cadastros no site do mercado livre; • Pesquisas de Preços;
- Utilização da Ferramenta FBITS OmniChannel para cadastro de produtos e conferência dos pedidos de marketplace;
- Utilização do SAP Business One para conferência de pedidos e emissões de Notas Fiscais de Devoluções;
- Responsável pelo pós-venda dos pedidos realizados no site oficial da Kikos (rastreios, devoluções, trocas, cancelamentos);
 - Pesquisa de termos no google para analisar posicionamento da Kikos;

Home Center Tend Tudo

Analista de Cadastro (Compras/E-commerce) – Outubro, 2018 – Agosto, 2019.

- Cadastro de produtos no sistema SAP das seções de Iluminação, Banheiro, Pisos e Revestimentos e Pintura;
- Atualizações e manutenções dos cadastros de produtos para lojas físicas;
- Inserção dos preços de custos dos produtos em sistema interno;
- Precificação de produtos para ofertas digitais, tabloides e ofertas de televisão também em sistema interno;
- Apoio ao time de E-commerce no saneamento de informações dos produtos para cadastro no sistema VTEX;
- Cadastros de Produtos no sistema VTEX para os sites da Tend Tudo e Casa Show;
- Inclusão de palavras-chaves para auxiliar na busca dos produtos;
 Criação e inclusão de textos publicitários para os produtos;
- Padronização dos nomes dos produtos no site.

Carrefour Brasil

Especialista de Catálogo Digital Pleno (E-commerce) - Outubro, 2016 - Maio, 2018.

- Utilização do sistema Hybris para Cadastro e Manutenção dos Produtos, Categorias e Subcategorias;
- Responsável pela criação de Fichas Técnicas de Produtos Comercializados pelo Carrefour após análises dos principais Concorrentes, Keyword Planners e de Fabricantes;
- Responsável pela Categorização de Produtos via Marketplace, informando como o produto deverá ser apresentado pelo Carrefour;

- Responsável por criar e solicitar Fichas Técnicas para os Produtos via Marketplace;
- Responsável pela demanda de dois Colaboradores Terceiros que auxiliavam na criação de Fichas Técnicas;
- Criação de Regras de Navegação das Categorias e Subcategorias do Carrefour no sistema Hybris;
- Análise de possíveis Filtros por Subcategorias;
- Estudos de Palavras-Chave na ferramenta Keyword Planner, para criação de Nomes de Subcategorias, Atributos, Obrigatoriedades de Atributos e Regras de Nomes dos Produtos;
- Criação de Regras de Nome para exposição dos produtos no site do Carrefour.

Leroy Merlin Cia Brasileira de Bricolagem

Assistente Web (E-commerce) - Agosto, 2013 – Abril, 2016.

- Responsável pelo cadastro da gama de produtos de Materiais Básicos no site;
- Relacionamento com fornecedores para o abastecimento de informações dos produtos e conteúdo no site visando o omnicanal;
- Relacionamento com fornecedores para o abastecimento de fotos ambientadas, still e produzidas dos produtos;
- Produção de briefings de conteúdos relacionados a gama de produtos para ações tanto no site quanto em redes sociais;
- Produção de banners relacionados a gama de produtos;
- Análises de relatórios extraídos do Google Analytics;
- Análise detalhada de famílias de produtos para auxiliar a melhor escolha do cliente;
- Observar e sugerir as boas práticas de usabilidade e acessibilidade do site, de acordo com os resultados das experiências dos clientes;
- Mapeamento e análise de preços dos concorrentes virtuais;
- Responsável pela implantação no Site da Coleção de Produtos Anuais dos Gerentes de Produto de Materiais Básicos.

Leroy Merlin Cia Brasileira de Bricolagem

Assistente de Compras – Abril, 2012 – Junho, 2013.

- Criação, Organização e Manutenção de Contratos de Fornecedores;
- Responsável pelo preenchimento junto aos fornecedores dos formulários de cadastros de novos produtos da gama de Madeiras;
- Responsável pelo cadastro de produtos num programa de gerenciamento de operações comerciais para os tabloides e ações de TV;
- Apoio em negociações e gerenciar a manutenção de preços dos produtos no sistema;
- Inclusão e manutenção de documentos referentes a seção de Madeiras em ambiente interno (Intranet);
- Responsável pela manutenção das informações cadastrais dos produtos;

- Apoio ao gerente de produto nas implantações de novas gamas de produtos chamadas de coleções;
- Relacionamento diário com a loja e fornecedores tanto por telefone e emails, auxiliando nas soluções de problemas e novas oportunidades.

Leroy Merlin Cia Brasileira de Bricolagem

Assistente Administrativo Gestão – Maio, 2010 – Março, 2012.

- Organização e manutenção de arquivo físico e lógico;
- Lançamento das fichas cadastrais dos produtos e fornecedores da Leroy Merlin no sistema interno e de integração com as lojas;
- Análise criteriosa das informações cadastrais dos produtos;
- Atendimento de chamados de lojas;
- Follow-up com fornecedores e clientes internos;
- Apoio na manutenção de preços dos produtos.

Leroy Merlin Cia Brasileira de Bricolagem

Temporário – Outubro, 2009 – Abril, 2010.

- Organização e manutenção de arquivo físico e lógico;
- Lançamento das fichas cadastrais dos produtos e fornecedores da Leroy Merlin no sistema interno e de integração com as lojas.

Idiomas

Inglês – Básico/Intermediário

Informática

Adobe Photoshop – Básico Google Analytics – Básico Keyword Planner - Básico

Cursos Complementares

Excel - Impacta